【裁判字號】    99,小上,9
【裁判日期】    990312
【裁判案由】    給付貨款
【裁判全文】
臺灣士林地方法院民事判決               99年度小上字第9號
上  訴  人  黃忠律師即鎗銘實業有限公司破產管理人
被 上訴 人  甲○○○○○○○.
上列當事人間給付貨款事件，上訴人對於民國98年3 月27日本院
士林簡易庭98年度士小字第211 號第一審判決提起上訴，本院判
決如下：
    主      文
上訴駁回。
第二審訴訟費用新臺幣壹仟伍佰元由上訴人負擔。
    事實及理由
一、上訴人起訴主張：被上訴人自民國95年1 月起至7 月3 日止
    ，陸續向鎗銘實業有限公司（下稱「鎗銘公司」）訂購四邊
    籃等商品（下稱「系爭商品」），鎗銘公司並已交付系爭商
    品予被上訴人。被上訴人應給付鎗銘公司之貨款共計新臺幣
    （下同）71萬3,942 元，於扣除被上訴人先前給付之63萬2,
    143 元後，被上訴人尚積欠8 萬1,799 元未為清償。又鎗銘
    公司業經臺灣宜蘭地方法院裁定宣告破產，並選任伊為破產
    管理人。爰依買賣之法律關係，訴請被上訴人給付貨款等語
    。
二、被上訴人則以：伊與鎗銘公司曾約定以系爭商品報價之95 %
    計算系爭商品之價金，且鎗銘公司實際出貨金額僅60萬4,14
    9 元，伊先前已給付鎗銘公司63萬2,143 元，故上訴人之請
    求應屬無據。又上訴人於時隔2 、3 年後始前來請求，其請
    求權應已罹於時效而消滅等語，資為抗辯。
三、原審審理結果，以：上訴人未證明系爭商品之銷貨金額，且
    鎗銘公司就系爭商品之價金請求權自95年7 月起算，亦已罹
    於2 年時效期間而消滅等情。為其心證之所由得，爰為上訴
    人敗訴之判決，而駁回上訴人之訴。上訴人則就其敗訴部分
    聲明不服，求為廢棄原判決，被上訴人應給付上訴人8 萬1,
    799 元及自起訴狀繕本送達翌日起至清償日止，按週年利率
    5%計算之利息。本件未經言詞辯論，被上訴人方面未提出任
    何聲明及陳述。
四、本件訴訟標的金額為10萬元以下，原審乃依小額訴訟程序審
    理，而上訴人對於該小額訴訟第一審判決不服，於98年12月
    23日提出上訴，核其上訴意旨略以：伊係基於鎗銘公司與被
    上訴人間長期且對象特定之買賣關係而請求給付貨款，故應
    適用民法第125 條關於15年消滅時效之規定，原審以鎗銘公
    司之請求權已罹於民法第127 條所定之2 年時效期間而消滅
    為由而為伊敗訴之判決，顯係違背最高法院39年臺上字1155
    號判例、41年臺上字第559 號判例、最高法院63年度第1 次
    民庭庭推總會議決議等情。經查：
  (一)按民法第127 條第8 款所定，商人、製造人、手工業人所供
    給之商品及產物之代價，係指商人就其所供給之商品及製造
    人、手工業人就其所供給之產物之代價而言，蓋此項代價債
    權多發生於日常頻繁之交易，故賦與較短之時效期間以促從
    速確定，若以商品或產物為標的之債，其債權人既不必為商
    人、製造人或手工業人，即因此所生之請求權與一般之請求
    權無異，自應適用一般之長期時效規定，而不包括於本款所
    定短期時效之內，最高法院39年臺上字第1155號判例、41年
    臺上字第559 號判例可資參照。是上開判例乃係說明民法第
    127 第8 款之請求權，僅指商人、製造人、手工業人所供給
    之商品及產物之代價請求權，而不包含交付出賣標的物之請
    求權。本件上訴人係依據鎗銘公司與被上訴人間之買賣關係
    ，請求被上訴人給付系爭商品之貨款，是鎗銘公司之請求權
    顯屬商人供給商品之代價請求權至明。揆諸上開判例所示，
    本件自應適用民法第127 條第8 款2 年時效之規定，原判決
    適用前揭規定，認鎗銘公司之請求權已罹於時效而消滅，於
    法自無不合。上訴人主張原判決違背最高法院39年臺上字11
    55號判例、41年臺上字第559 號判例，顯有誤會，而不足採
    。
  (二)次按民法第127 條第8 款所定商品或產物供給之人，法律並
    未限定其須具備何種身分或資格，商人出賣商品於一般顧客
    ，其商品代價之請求權，應適用民法第127 條第8 款所定2
    年之短期消滅時效，最高法院63年度第1 次民庭庭推總會議
    決議可資參照。則依上開決議所示，民法第127 條第8 款所
    規定之商人並無身分或資格之限制，上訴人主張民法第127
    條第8 款所定之對象限於出售商品予一般顧客、無特定交易
    對象之商人云云，核與上揭決議相悖，上訴人指摘原判決違
    背上開決議云云，顯不足採。從而，原判決適用民法第127
    條第8 款之規定，認鎗銘公司之貨款請求權已罹於2 年時效
    期間而消滅，並無違誤，上訴人主張原判決違背最高法院39
    年臺上字1155號判例、41年臺上字第559 號判例、最高法院
    63年度第1 次民庭庭推總會議決議云云，為無理由，應予駁
    回。
五、綜上所述，本件依上訴意旨足認上訴為無理由，爰依民事訴
    訟法第436 條之29第2 款，不經言詞辯論而為判決，並依民
    事訴訟法第436 條之12準用436 條之19第1 項之規定，確定
    如主文所示之訴訟費用額，且應由上訴人負擔。
六、據上論結，本件上訴為無理由，依民事訴訟法第436 條之29
    第2 款、第436 條之32第2 項、第449 條第1 項、第78條、
    第436 條之32第1 項、第436 條之19，判決如主文。
中    華    民    國    99    年    3     月    12    日
                  民事第三庭  審判長法  官  張國勳
                                    法  官  施月燿
                                    法  官  林尚諭
以上正本證明與原本無異。
本件判決不得上訴。
中    華    民    國    99    年    3     月    16    日
                                    書記官  吳華瑋

司法院資訊處製作；財團法人民間司法改革基金會備份。
